Inventaris van het archief van de Spoorwegraad, 1923-1969
Nationaal Archief, Den Haag
Spoorwegraad
1923-1938
W23168
0.30 meter; 11 inventarisnummers.
Nationaal Archief, Den Haag
Het archief van de Spoorwegraad (1923-1969) bevat verslagen van vergaderingen van de Spoorwegraad en enige commissies (Dienstregelingcommissie, Commissie voor Algemene Zaken, Commissie voor Tariefbelangen en de Commissie voor Diverse Aangelegenheden).
Archiefvorming
Geschiedenis van de archiefvormer
Bij Koninklijk Besluit van 13 maart 1923 (Stbl. 66) is de Spoorwegraad ingesteld die de minister van Waterstaat of bestuurders van spoorwegdiensten desgevraagd of uit eigen beweging van advies dient omtrent al hetgeen verband houdt met de uitoefening van het spoorwegbedrijf.
De leden van de Raad en zo nodig hun plaatsvervangers worden door de minister van Waterstaat benoemd ter vertegenwoordiging van de regering, de bestuurders der spoorwegdiensten, de belangen van arbeid, landbouw, nijverheid en verkeer en wel zoveel mogelijk in overleg met besturen van verenigingen of andere lichamen die deze belangen voorstaan. De minister kan op dezelfde wijze uit andere groepen van belanghebbenden leden aanwijzen. De spoorwegraad is in 1970 opgeheven.
Geschiedenis van het archiefbeheer
De omvang bedroeg aanvankelijk 0.1 m'. In 2010 is een aanvulling verworven van het Ministerie van verkeer en Waterstaat van 0,4 m'.
De verwerving van het archief
Het archief is krachtens bepalingen van de Archiefwet overgebracht.
Inhoud en structuur van het archief
08.03.03; 2.16
Aanwijzingen voor de gebruiker
Openbaarheidsbeperkingen
Volledig openbaar.
Materiële beperkingen
Aanvraaginstructie
Openbare archiefstukken kunnen online worden aangevraagd en gereserveerd. U kunt dit ook via de terminals in de studiezaal van het Nationaal Archief doen. Om te kunnen reserveren dient u de volgende stappen te volgen:
U maakt een profiel aan op www.gahetna.nl, en logt vervolgens in
Via de archiefinventaris (alleen de beschrijvingen met rode nummers) selecteert u het gewenste archiefstuk door op de knop 'Reserveren' te klikken
In het volgende scherm geeft u aan op welke dag u het archiefstuk wilt inzien
Indien u zich bevindt in de studiezaal en een tafelnummer heeft ontvangen kunt u dit nummer vermelden. Als u geen tafelnummer heeft kunt u tafelnummer 777 laten staan
Vervolgens bevestigt u uw reservering door deze te versturen.
Verwant materiaal
Beschikbaarheid van kopieën
Verwante archieven
2.16.23.01 - Inventaris van het archief van het Ministerie van Waterstaat, Afdeling Spoorwegen, 1906-1926, Afdeling Vervoer- en Mijnwezen, 1927-1940 en Afdeling Vervoerwezen, 1940-1945
2.03.01 - Inventaris van de archieven van de Ministeries voor Algemene Oorlogvoering van het Koninkrijk (AOK) en van Algemene Zaken (AZ): Kabinet van de Minister-President (KMP), (1924) 1942-1979 (1989), inventarisnummer 8507
3.17.01.03 - Inventaris van het archief van de Kamer van Koophandel en Fabrieken voor Dordrecht en omstreken, (1920) 1922-1969 (1970), inventarisnummer 404 (rapporten van de raad)
Beschrijving van de series en archiefbestanddelen
- Verslagen van de vergaderingen van de Spoorwegraad. Gedrukt., 1923 - 1939; 1; 1 omslag
  De verslagen van de 12e en de 14e vergadering ontbreken.
- Verslagen van vergaderingen van de Dienstregelingcom missie uit de Spoorwegraad. Gedrukt., 1924 - 1938; 2; 1 pak
- Verslag van de vergadering van de Commissie uit de Spoorwegraad van 14 en 17 december 1923. Gedrukt., 3; 1 stuk
- Verslagen van vergaderingen van de Commissie voor Algemene Zaken uit de Spoorwegraad. Gedrukt., 1927 - 1931.; 4; 1 omslag
- Verslagen van vergaderingen van de Commissie voor Tariefbelangen uit de Spoorwegraad. Gedrukt., 1927 - 1938.; 5; 1 omslag
- Verslag van een vergadering van de Commissie voor Diverse Aangelegenheden uit de Spoorwegraad. Gedrukt., 1938.; 6; 1 stuk
- Verslag van vergaderingen van de Spoorwegraad., 1923-1969.; 7-10; 3 paken en 1 omslag
  Vergaderverslagen tussen de periode 1940 - 1960 ontbreken.
  - 1923-1928, 7
  - 1929-1940, 8
  - 1960-1968, 9
  - 1968-1969, 10; 1 omslag
- Ingekomen en minuten van uitgaande stukken., 191962-1969.; 11; 1 pak